臺灣臺南地方法院刑事判決　　　　　　　 94年度訴字第235號
公　訴　人　臺灣台南地方法院檢察署檢察官
被　　　告　甲○○
上列被告因違反毒品危害防制條例案件，經檢察官提起公訴（93
年度毒偵字第2299號），及移送併辦（94年度毒偵字第1206號）
，被告於本院審理時就被訴事實為有罪之陳述，經本院合議庭裁
定由受命法官獨任行簡式審判程序，本院判決如下：
    主  文
甲○○連續施用第一級毒品，處有期徒刑壹年，扣案海洛因貳包
，重量分別為零點貳貳公克（淨重零點壹陸公克）、壹點壹公
克（淨重壹點壹壹公克）均沒收銷燬之；又注射針筒柒支均沒收
；又連續施用第二級毒品，處有期徒刑陸月，如易科罰金，以
佰元折算壹日，扣案安非他命貳包，總毛重為壹柒點貳伍公克（
驗後淨重玖點玖零公克）、安非他命肆包，總毛重壹伍壹點貳壹
公克（驗後淨重陸點零肆公克）均沒收銷燬之；又吸食器壹支
、玻璃球陸個均沒收。應執行有期徒刑壹年肆月，扣案海洛因貳
包，重量分別為零點貳貳公克（淨重零點壹陸公克）、壹點壹
公克（淨重壹點壹壹公克）；安非他命貳包，毛重為壹柒點貳伍
公克（驗後淨重玖點玖零公克）、安非他命肆包，總毛重壹伍壹
點貳壹公克（驗後淨重陸點零肆公克）均沒收銷燬之；又注射
針筒柒支、吸食器壹支、玻璃球陸個均沒收。
    事實及理由
一、甲○○有麻藥、煙毒前科，前因施用毒品案件，經強制戒治
    交付保護管束，於民國89年8月29日期滿執完畢，猶未戒除
    毒品惡習，又連續施用第一、二級毒品，經本院於93年9月
    29日以93年度訴字第900號判處有期徒刑十月，於93年10月
    28日確定（未構成累犯），復基於概括犯意，自93年9月29
    日後之某日起至94年5月5日止，連續在台南市○○區○○路
    2段150巷28弄50號、台南縣新化鎮○○路627巷10號租屋處
    ，以針筒注射方式施用第一級毒品海洛因及以燒烤方式施用
    第二級毒品安非他命多次。嗣於93年11月17日17時17分許，
    在台南市○○區○○路2段150巷28弄50號居住處為警查獲，
    並扣得安非他命2包，總毛重十七點二五公克（驗後淨重九
    點九○公克）、海洛因1包毛重○點二二公克（驗後淨重○
    點○六公克）、吸食器乙組。再甲○○因另案經臺灣臺南地
    方法院檢察署及臺灣屏東地方法院檢察署發布通緝，嗣於94
    年5月6日凌晨1時30分許，在台南市○○街92號前經警逮捕
    ，並在其自用小客車內及台南市○○街118巷75號住處內扣
    得安非他命4包，總毛重計一五一點二一公克（驗後淨重三
    六點○四公克）、海洛因1包，毛重一點三一公克（淨重一
    點一一公克）、玻璃球6只、注射針筒7支。案經臺南縣警察
    局玉井分局、麻豆分局分別報請臺灣臺南地方法院檢察署檢
    察官偵查起訴及移送併案審理。
二、本件係經被告甲○○於準備程序期日為有罪之陳述，而經本
    院合議庭裁定由受命法官獨任以簡式審判程序加以審理，則
    依據刑事訴訟法第二百七十三條之二、同法第一百五十九條
    第二項之規定，不適用傳聞法則有關限制證據能力之相關規
    定；並得依同法第三百十條之二之準用同法第四百五十四條
    之規定製作略式判決書（僅記載「證據名稱」），合先敘明
    。
三、前項犯罪事實，有下列事證足資證明：
  (一)被告於警詢、檢察官偵查中及本院審理時之自白。
  (二)卷附台南縣衛生局尿液檢驗成績書、長榮大學尿液確認報告
    各1 紙。
  (三)吸食器1個、玻璃球6個、注射針筒7支。
  (四)卷附臺灣高等法院被告全國前案紀錄表及法務部刑案資料查
  　註紀錄表。
  (五)扣案安非他命2包，總毛重十七點二五公克（驗後淨重九點
    九○公克）、安非他命4包，總毛重計一五一點二一公克（
    驗後淨重三六點○四公克）；海洛因2包，分別毛重○點二
    二公克（驗後淨重○點○六公克）、毛重一點三一公克（淨
      重一點一一公克）。內政部警政署94年8月10日刑鑑字第
    0940075483號鑑定書、內政部警政署94年1月31日刑鑑字第
    0930240311號鑑定書、法務部調查局94年7月22日調科壹字
    第200005653號鑑定通知書、法務部調查局93年12月17日調
    科壹字第200005288號鑑定通知書各1件。
  (六)搜索、扣押筆錄、扣押物品目錄表、扣押物品照片及執行搜
    索過程照片。
  (七)台灣高雄地方法院檢察署90年度戒毒偵字第415號不起訴處
    分書1件。
四、查海洛因、安非他命分屬毒品危害防制條例第2條第2項第1
    、2款所列之第一、二級毒品，核被告所為，係犯毒品危害
    防制條例第10條第1項之施用第一級毒品罪及同條第2項之施
    用第二級毒品罪。被告非法持有第一級毒品海洛因及第二級
    毒品安非他命之低度行為，均已為其進而施用之高度行為所
    吸收，俱不復另論。其先後各多次施用第一級毒品海洛因及
    第二級毒品安非他命之犯行，時間緊接，犯罪構成要件相同
    ，顯均係基於概括之犯意反覆為之，為連續犯，均應依刑法
    第56條之規定論以一罪，並分別依法加重其刑。被告所犯上
    開二罪間，犯意各別，罪名互異，應分論併罰。爰審酌被告
    之犯罪動機、目的、手段及曾因施用毒品案件經強制戒治程
    序，並有麻藥、煙毒前科，又甫因毒品案經本院於93年9月2
    9日以93年度訴字第900號判處有期徒刑十月確定，再犯本件
    之罪，顯見其戒癮之意志力甚為薄弱，惟犯後坦承犯行態度
    良好等一切情狀，各量處如主文所示之刑，施用第二級毒品
    部分並諭知易科罰金折算標準，併定其應執行之刑，以資懲
    儆。另扣案海洛因2包，分別毛重○點二二公克（驗後淨重
    ○點○六公克）、毛重一點三一公克（淨重一點一一公克）
    屬第一級毒品；安非他命2包，總毛重十七點二五公克（驗
    後淨重九點九○公克）、安非他命4包，總毛重計一五一點
    二一公克（驗後淨重三六點○四公克）為第二級毒品，均宣
    告沒收銷燬之；另扣案注射針筒7支、吸食器1個、玻璃球6
    個，均為被告所有，供犯罪所用之物，併宣告沒收。此外，
    扣案電子磅秤1臺，雖為被告所有，但應非供犯罪所用之物
    ，故不諭知沒收，併予敘明。
五、依刑事訴訟法第299條第1項前段、第273條之1第1項、第310
    條之1，毒品危害防制條例第10條第1項、第2項、第18條第1
    項前段，刑法第11條前段、第56條、第41條第1項前段、第
    38 條第1項第2款，判決如主文。
六、如不服本判決，應於判決送達後十日內，向本院提出上訴書
    狀。
本案經檢察官乙○○到庭執行職務。
中　　華　　民　　國　　94　　年　　11　　月　　2 　　日
　　　　　　　　　刑事第七庭    法　官　彭喜有
以上正本證明與原本無異。
如不服本判決應於送達後10日內向本院提出上訴狀。
　　　　　　　　　　　　　　　　書記官　黃傳鈞
中　　華　　民　　國　　94　　年　　10　　月　　8 　　日
附錄本案論罪科刑法條全文
毒品危害防制條例第十條：
施用第一級毒品者，處六月以上五年以下有期徒刑。
施用第二級毒品者，處三年以下有期徒刑。
